臺灣苗栗地方法院刑事判決
111年度易字第245號
公  訴  人  臺灣苗栗地方檢察署檢察官
被      告  吳武興




上列被告因加重竊盜案件，經檢察官提起公訴（111年度偵字第2
864號），被告於準備程序進行中就被訴事實為有罪之陳述，經
本院告知簡式審判程序之旨，並聽取當事人之意見後，裁定進行
簡式審判程序，判決如下：
    主    文
吳武興犯攜帶兇器竊盜罪，處有期徒刑柒月。
未扣案犯罪所得銅玻璃電線壹佰零伍公尺沒收，於全部或一部不
能沒收或不宜執行沒收時，追徵其價額。
    犯罪事實及理由
一、本案犯罪事實、證據名稱均引用起訴書之記載（如附件），
    證據名稱並增列「被告吳武興於審理中之自白、車輛查詢清
    單報表」。
二、論罪科刑
　㈠核被告所為，係犯刑法第321條第1項第3款之攜帶兇器竊盜罪
    。
　㈡被告前因施用毒品案件，經本院以107年度易字第349號判決
    判處有期徒刑5月確定，及經臺灣新北地方法院以108年度簡
    字第573號判決判處有期徒刑6月確定，並經同院以108年度
    聲字第1927號裁定定應執行有期徒刑9月確定（甲案）；又
    因施用毒品案件，本院以107年度苗簡字第1493號判決判處
    有期徒刑6月確定（乙案）；甲、乙案入監接續執行後於民
    國108年12月11日執行完畢出監乙節，業據檢察官主張此構
    成累犯之事實（見本院卷第8頁；雖略有疏漏，然非全未敘
    明），且有臺灣高等法院被告前案紀錄表在卷可稽，被告未
    爭執記載內容之真實性（見本院卷第155至156頁），依最高
    法院111年度台上字第3405號判決意旨，得憑以論斷被告構
    成累犯，是被告於受徒刑執行完畢後5年以內故意再犯本案
    有期徒刑以上之罪，為累犯。本院依司法院釋字第775號解
    釋意旨，審酌檢察官就被告應依累犯規定加重其刑之事項已
    主張及具體指出證明方法（見本院卷第157頁），及被告前
    因犯罪而經徒刑執行完畢後，理應產生警惕作用，能因此自
    我控管，不再觸犯有期徒刑以上之罪，卻於執行完畢後之中
    期故意再犯本案之罪，足見被告有其特別惡性，且前罪之徒
    刑執行無成效，對於刑罰之反應力顯然薄弱等一切情節，認
    有必要應依刑法第47條第1項規定加重其刑。又基於精簡裁
    判之要求，即使法院論以累犯，無論有無加重其刑，判決主
    文均無庸為累犯之諭知（最高法院110年度台上字第5660號
    判決意旨參照），併此敘明。
　㈢爰以行為人之責任為基礎，審酌被告不循正途獲取所需，竊
    取他人財物，對被害公司台灣電力股份有限公司之財產安全
    及社會治安所生危害非輕，兼衡被告初犯本罪，與犯罪之動
    機、目的、手段、情節、竊得物品之價值及現況，及坦承犯
    行之態度，暨自述國中畢業之智識程度、無業之生活狀況，
    與被害公司之意見等一切情狀（見本院卷第47、156頁），
    量處如主文第1項所示之刑，以示懲儆。
三、沒收
　㈠未扣案供犯罪所用之竹梯、油壓剪，業經丟棄，此據被告陳
    稱在卷（見臺灣苗栗地方檢察署111年度偵字第2864號卷，
    下稱偵卷，第31頁），衡該些物品價值甚微，取得容易，沒
    收無法有效預防犯罪，欠缺刑法上之重要性，爰不予宣告沒
    收。
　㈡刑法第38條之1明定犯罪所得之範圍（包括犯罪「直接」取得
    者及「其變得之物或財產上利益及其孳息」）及犯罪所得全
    部或一部不能沒收或不宜執行沒收時之追徵價額。又本於「
    任何人都不能坐享或保有犯罪所得或犯罪所生利益」之理念
    ，於該條第4項規定，犯罪所得包括違法行為所得、其變得
    之物或財產上利益及其孳息。違法行為所得與轉換而得之物
    （即變得之物），二者實屬同一，應擇一價值價高者沒收。
    查未扣案犯罪所得即竊得銅玻璃電線105公尺價值新臺幣（
    下同）12,023元乙節，業據證人黃志軒證述明確（見偵卷第
    35頁），是被告固已以5,522元變賣予不知情之江麗珠（見
    偵卷第39頁），揆諸上開說明，仍應擇價值較高者即變賣前
    原物，依刑法第38條之1第1項前段、第3項規定，諭知沒收
    ，於全部或一部不能沒收或不宜執行沒收時，追徵其價額。
四、依刑事訴訟法第273條之1第1項、第299條第1項前段、第310
    條之2、第454條第2項，判決如主文。
五、如不服本判決，自送達之日起20日內，得提起上訴。
本案經檢察官馮美珊提起公訴，檢察官黃棋安到庭執行職務。
中　　華　　民　　國　　111 　年　　11　　月　　29　　日
                  刑事第二庭    法  官  魏正杰
以上正本證明與原本無異。　　　　　　　　　　　　　　　　如不服本判決應於收受判決後20日內向本院提出上訴書狀，並應敘述具體理由。其未敘述上訴理由者，應於上訴期間屆滿後20日內向本院補提理由書(均須按他造當事人之人數附繕本)「切勿逕送上級法院」。告訴人或被害人如對本判決不服者，應具備理由請求檢察官上訴，其上訴期間之計算係以檢察官收受判決正本之日期為準。　　　　　　　　　　　　　　　　　　　　　　　　　　　　　　　　　　　      　書記官　巫  穎
中　　華　　民　　國　　111 　年　　11　　月　　29　　日

附錄論罪科刑法條：
中華民國刑法第321條
犯前條第1項、第2項之罪而有下列情形之一者，處6月以上5年以
下有期徒刑，得併科50萬元以下罰金：
一、侵入住宅或有人居住之建築物、船艦或隱匿其內而犯之。
二、毀越門窗、牆垣或其他安全設備而犯之。
三、攜帶兇器而犯之。
四、結夥三人以上而犯之。
五、乘火災、水災或其他災害之際而犯之。
六、在車站、港埠、航空站或其他供水、陸、空公眾運輸之舟、
    車、航空機內而犯之。
前項之未遂犯罰之。